臺灣桃園地方法院民事裁定
109年度重訴字第206號
原      告   林俊成  
             林秀穗  
             慶奉企業有限公司


兼  上一人
法定代理人   林俊良  


                       住○○市○○區○○○路0段000號00     樓  
共      同
訴訟代理人  黃國益律師
複  代理人  莊景智律師
被      告  李東陽  

訴訟代理人  蕭明哲律師
被      告  馥鋒企業股份有限公司


兼
法定代理人  潘振豐  
共      同
訴訟代理人  張克豪律師
            林宗憲律師
            江鶴鵬律師
上列當事人間請求損害賠償等事件，本院裁定如下：
    主    文
原告林俊良、林俊成、林秀穗、慶奉企業有限公司應於本裁定送
達5日內，各繳納第一審裁判費新臺幣51,985元、新臺幣41,689
元、新臺幣122,088元、新臺幣598,344元，逾期未補正，即駁回
原告之訴。
    理    由
一、按訴訟標的之價額，由法院核定。核定訴訟標的之價額，以
    起訴時之交易價額為準；無交易價額者，以原告就訴訟標的
    所有之利益為準。以一訴主張數項標的者，其價額合併計算
    之。但所主張之數項標的互相競合或應為選擇者，其訴訟標
    的價額，應依其中價額最高者定之。以一訴附帶請求其孳息
    、損害賠償、違約金或費用者，不併算其價額。民事訴訟法
    第77條之1第1項及第2項、第77條之2定有明文。又不真正連
    帶債務之數債務人具有同一目的，而對債權人各負全部給付
    之義務，然各債務有其不同發生之原因，債權人以一訴主張
    該不同發生原因之法律關係，而為不真正連帶之聲明，核屬
    上開條文所稱之「主張之數項標的互相競合」，其訴訟標的
    價額，應依其中價額最高者定之（最高法院104年度台抗字
    第72號裁定意旨可資參照）。
二、經查，本件原告於民國111年7月5日具狀變更聲明為：
　㊀原告林俊良部分：㈠被告潘振豐、馥鋒公司應連帶給付原告林
    俊良新臺幣（下同）5,145,752元，及自民國107年10月16日
    起至清償日止，按週年利率5％計算之利息；㈡被告潘振豐、
    馥鋒公司應連帶自109年7月起至本判決確定之日止，按月給
    付原告林俊良18,196元；㈢被告潘振豐、李東陽應連帶給付
    原告林俊良5,145,752元，及自108年11月26日起至清償日止
    ，按週年利率5％計算之利息；㈣被告潘振豐、李東陽應連帶
    自109年7月起至本判決確定之日止，按月給付原告林俊良18
    ,196元；㈤前四項聲明，如有任一人為給付，其他被告就已
    清償之範圍內免給付責任。
　㊁原告林俊成部分：㈠被告潘振豐、馥鋒公司應連帶給付原告林
    俊成4,102,044元，及自107年10月16日起至清償日止，按週
    年利率5％計算之利息；㈡被告潘振豐、馥鋒公司應連帶自109
    年7月起至本判決確定之日止，按月給付原告林俊成18,536
    元；㈢被告潘振豐、李東陽應連帶給付原告林俊成4,102,044
    元，及自108年11月26日起至清償日止，按週年利率5％計算
    之利息；㈣被告潘振豐、李東陽應連帶自109年7月起至本判
    決確定之日止，按月給付原告林俊成18,536元；㈤前四項聲
    明，如有任一人為給付，其他被告就已清償之範圍內免給付
    責任。
　㊂原告林秀穗部分：㈠被告潘振豐、馥鋒公司應連帶給付原告林
    秀穗12,507,627元，及自107年10月16日起至清償日止，按
    週年利率5％計算之利息；㈡被告潘振豐、馥鋒公司應連帶自1
    09年7月起至本判決確定之日止，按月給付原告林秀穗26,35
    2元；㈢被告潘振豐、李東陽應連帶給付原告林秀穗12,507,6
    27元，及自108年11月26日起至清償日止，按週年利率5％計
    算之利息；㈣被告潘振豐、李東陽應連帶自109年7月起至本
    判決確定之日止，按月給付原告林秀穗26,352元；㈤前四項
    聲明，如有任一人為給付，其他被告就已清償之範圍內免給
    付責任。
　㊃原告慶奉公司部分：㈠被告潘振豐、馥鋒公司應連帶給付原告
    慶奉公司66,628,122元，及自107年10月16日起至清償日止
    ，按週年利率5％計算之利息；㈡被告潘振豐、李東陽應連帶
    給付原告慶奉公司66,628,122元，及自108年11月26日起至
    清償日止，按週年利率5％計算之利息；㈢前二項聲明，如有
    任一人為給付，其他被告就已清償之範圍內免給付責任。（
    見本院卷三第217至220頁）。經核原告前揭變更後訴之聲明
    ，係以如其中任一被告已履行給付義務，其餘被告就該被告
    履行給付範圍內免給付義務，而為不真正連帶之聲明，是依
    上揭說明，其各別之訴訟標的價額，亦應依其中價額最高者
    定之。
三、本件訴訟標的金額應核定如下：
（一）就原告林俊良部分：
　　　查上開第一項至第五項聲明，依前揭說明，核屬不真正連
      帶債務，訴訟標的價額應擇其最高者核定之，故訴訟標的
      金額核定為5,145,752元，應徵第一審裁判費51,985元。
（二）就原告林俊成部分：
　　　查上開第一項至第五項聲明，依前揭說明，核屬不真正連
      帶債務，訴訟標的價額應擇其最高者核定之，故訴訟標的
      金額核定為4,102,044元，應徵第一審裁判費41,689元。
（三）就原告林秀穗部分：
　　　查上開第一項至第五項聲明，依前揭說明，核屬不真正連
      帶債務，訴訟標的價額應擇其最高者核定之，故訴訟標的
      金額核定為12,507,627元，應徵第一審裁判費122,088元
      。
（四）就原告慶奉公司部分：
　　　查上開第一項至第三項聲明，依前揭說明，核屬不真正連
      帶債務，訴訟標的價額應擇其最高者核定之，故訴訟標的
      金額核定為66,628,122元，應徵第一審裁判費598,344元
      。
（五）茲依民事訴訟法第249條第1項但書規定，命原告林俊良、
      林俊成、林秀穗、慶奉公司於收受本裁定後5日內應分別
      補繳上開裁判費，逾期不補正即駁回其訴，特此裁定。
四、爰裁定如主文。
中　　華　　民　　國　　111 　年　　11　　月　　1 　　日
                  民事第二庭    法　官　劉哲嘉
上列正本證明與原本無異
如不服本裁定關於核定訴訟標的價額部分，應於送達後10日內向
本院提出抗告狀，並繳納抗告費新臺幣1,000元；其餘關於命補
繳裁判費及提出文件部分，不得抗告。
中　　華　　民　　國　　111 　年　　11　　月　　1 　　日
                                書記官　鄧文琦